臺灣臺中地方法院刑事判決　　　　　　　　　　　　九十三年度易字第二七七九號
　　公　訴　人　臺灣臺中地方法院檢察署檢察官
　　被　　　告　甲○○
右列被告因違反商標法案件，經檢察官提起公訴（九十三年度偵字第一八二一八號）
，本院合議庭裁定改以簡式審判程序審理，判決如左：
    主  文
甲○○明知為未得商標權人同意，於同一商品，使用近似於其註冊商標之商標，有致
相關消費者混淆誤認之虞之商品而販賣，處拘役肆拾日，如易科罰金，以參佰元折算
壹日。緩刑貳年。
扣案之仿冒皮夾拾貳個及名片夾貳個均沒收。
    犯罪事實
一、甲○○為補貼家用，乃於晚間擺攤販售皮夾，以增加收入，其明知如附件所示之
    商標圖樣，業經法商路易威登馬爾悌耶公司（下稱路易威登公司），向我國經濟
    部中央標準局（現已改制為經濟部智慧財產局）申請註冊取得商標專用權（註冊
    號數、指定使用之商品及專用期限均詳如附件所載），在專用期限內，未得商標
    權人路易威登公司之同意，不得於同一商品，使用近似之商標圖樣，亦不得販賣
    或意圖販賣而陳列仿冒該商標圖樣之商品。亦明知位於臺中市○○路四八號之「
    億昌皮飾行」（此部分應由檢察官另行偵查）所販賣之皮件，係未經路易威登公
    司同意或授權，卻係與路易威登公司所生產或授權製造而使用如附件所示之商標
    圖樣之商品，屬於同一商品，並使用近似之商標圖樣，有致相關消費者混淆誤認
    之虞，屬仿冒品，竟意圖營利，先於民國九十三年十月十一日，向「億昌皮飾行
    」，以每件新臺幣（下同）六十元之價格販入使用近似於附件所示之商標圖樣，
    有致相關消費者混淆誤認之虞之同一商品之皮夾十二個及名片夾二個，且未經路
    易威登公司之同意或授權，於同年十月十五日晚間十一時二十分許，在臺中市○
    ○區○○路與逢甲路口之麥當勞速食店騎樓前擺攤陳列販售，擬以每件一百元之
    價格，出售予不特定之人，賺取差價以獲得不法利益，惟尚未及賣出，旋為警在
    上址查獲，並當場扣得仿冒如附件所示之商標圖樣之皮夾十二個、名片夾二個。
二、案經臺中市警察局第六分局報告臺灣臺中地方法院檢察署檢察官偵查起訴。
    理  由
一、訊據被告甲○○對於右揭犯罪事實坦承不諱，且有查獲現場照片及查獲仿冒如附
    件所示商標圖樣之皮夾十二個及名片夾二個扣案可資佐證，而如附件所示之商標
    圖樣，已據路易威登公司在我國為註冊登記，取得使用於如附件所示之商品，與
    其他應屬於同一類一切商品之商標專用權，此有如附件所示商標圖樣之註冊證明
    、經濟部中央標準局商標註冊證、經濟部智慧財產局資料檢索服務各一份附卷可
    憑；且扣案之皮夾十二個及名片夾二個，其車工、材質、色澤、金屬配件之結構
    造型即文字標示等，品質偽劣，均與真品迥異等情，亦有路易威登公司委任之代
    理人李彥欣律師所出具之鑑定意見書在卷足憑。又按判斷是否近似之方法，應就
    構成各商標之主要部分異時異地隔離觀察，是否足以引起混同誤認，不能僅以互
    相比對之觀察為標準，且以主要部分經隔離觀察確屬近似為已足，不得僅以附屬
    部分呈互異，即認不構成近似。查扣案之皮夾十二個及名片夾二個其上之商標圖
    樣，雖其花瓣部分為五片，且其英文字母之圖形部分係以二個「Ｖ」所組成，而
    與路易威登公司註冊之商標圖樣中花瓣為四片，而英文字母之圖形係以「Ｌ」及
    「Ｖ」所組成，而有些許差異，惟其扣案之皮夾及名片夾上之「Ｖ」之排列方式
    係重疊，與真品相同，且其中「Ｖ」字如以順時針方式移轉四十五度，即與附件
    之商標中英文字母之「Ｌ」極為相近；且扣案之皮夾及名片夾上之圖樣中花及英
    文字母之佈局形狀，均與真品相同，因此縱令仔細端詳此二者，仍有些許差異，
    惟其於異地異時隔離觀察時，其相似度極高，而有令消費者難以區分之虞，因此
    ，扣案之皮夾十二個及名片夾上之商標確實與如附件之路易威登公司註冊登記，
    使用於同一商品（皮夾）之商標圖案相近似，應堪認定。從而，本件事證明確，
    被告犯行堪以認定，應予依法論科。
二、按所謂「販賣」，並不以販入之後，復行賣出為必要，只須以營利為目的，購入
    或賣出，有一於此，其犯罪即已完成，均不得視為未遂（最高法院二十五年非字
    第一二三號判例及司法院三十七年六月二十三日院解字第四○七七號解釋參照）
    。是本件被告意圖營利，販入仿冒近似於路易威登公司如附件所示註冊商標圖樣
    之皮夾十二個及名片夾二個，其行為即屬販賣，核其所犯係商標法第八十二條之
    販賣仿冒商品罪。被告意圖販賣而陳列仿冒商標商品行為，應為其高度之販賣行
    為所吸收，不另予論罪。爰審酌被告販賣仿冒商品牟利，其行為已影響商標權人
    之商譽及合法利益，並嚴重破壞我國致力保護智慧財產權之國際名聲，惟念其所
    販售之仿冒商品數量非鉅，手段平和，且犯後坦認罪行，足見尚知悔悟，態度良
    好等一切情狀，量處如主文所示之刑，並諭知易科罰金之折算標準，以資懲儆。
    又查被告前未曾受有期徒刑以上刑之宣告，有臺灣臺中地方法院檢察署刑案資料
    查註紀錄表及臺灣高等法院被告全國前案紀錄表各一份在卷可按，被告坦承犯行
    ，深具悔意，其經此偵審教訓，當知警惕而無再犯之虞，本院綜核各情，認前開
    所宣告之刑，以暫不執行為適當，併予宣告緩刑二年，以啟自新。扣案之仿冒皮
    夾十二個及名片夾二個，乃被告犯商標法第八十二條明知為仿冒商標商品而販賣
    罪所販賣之商品，爰均依同法第八十三條之規定，均沒收之。
據上論斷，應依刑事訴訟法第二百七十三條之一第一項、第二百九十九條第一項前段
，商標法第八十二條、第八十三條，刑法第十一條、第四十一條第一項前段、第七十
四條第一款，罰金罰鍰提高標準條例第二條，判決如主文。
本案經檢察官乙○○到庭執行職務
中      華      民      國    九十四    年      一      月      十      日
                              臺灣臺中地方法院刑事第四庭
                                      法  官  郭  妙  俐
右正本證明與原本無異。
如不服本判決，應於判決送達後十日內向本院提出上訴狀，上訴於臺灣高等法院臺中
分院( 須附繕本 )。
                                      書記官
中      華      民      國    九十四    年      一      月      十      日
附錄本案所犯法條
商標法第八十一條
未得商標權人或團體商標權人同意，有下列情形之一者，處三年以下有期徒刑、拘役
或科或併科新臺幣二十萬元以下罰金：
一  於同一商品或服務，使用相同之註冊商標或團體商標者。
二  於類似之商品或服務，使用相同之註冊商標或團體商標，有致相關消費者混淆誤
    認之虞者。
三  於同一或類似之商品或服務，使用近似於其註冊商標或團體商標之商標，有致相
    關費者混淆誤認之虞者。
第八十二條
明知為前條商品而販賣、意圖販賣而陳列、輸出或輸入者，處一年以下有期徒刑、拘
役或科或併科新臺幣五萬元以下罰金。
